【裁判字號】    97,訴,727
【裁判日期】    971021
【裁判案由】    搶奪
【裁判全文】
臺灣臺北地方法院刑事判決               97年度訴字第727號
公  訴  人  臺灣臺北地方法院檢察署檢察官
被      告  丙○○
                    （現另案在臺灣桃園監獄執行中）
上列被告因搶奪等案件，經檢察官提起公訴（九十七年度偵字第
一五０一號），本院判決如下：
    主  文
丙○○竊盜，累犯，處有期徒刑月；又意圖為自己不法之所有
，而搶奪他人之動產，累犯，處有期徒刑柒月。應執行有期徒刑
捌月。
    事  實
一、丙○○前因違反毒品危害防制條例案件，經臺灣板橋地方法
    院以九十一年度易字第一八六六號判決判處有期徒刑九月確
    定，復因違反槍砲彈藥管制條例，經本院以九十一年度簡字
    第三六一０號判決判處有期徒刑三月確定，上開二罪，並經
    臺灣板橋地方法院以九十二年度聲字第七九四號裁定，定應
    執行有期徒刑十月確定，而於民國九十三年三月六日縮刑期
    滿執行完畢；再因違反毒品危害防制條例案件，經臺灣板橋
    地方法院以九十三年度訴字第九五七號判決判處有期徒刑十
    月確定，並於九十四年十一月三日因縮刑期滿執行完畢；又
    因違反毒品危害防制條例案件，經臺灣板橋地方法院以九十
    四年度訴字第二二六一號判決判處有期徒刑七月，嗣經最高
    法院以九十五年度台上字第三六二七號駁回上訴而確定，甫
    於九十六年六月三日縮短刑期執行完畢翌日出監。詎丙○○
    猶不知悔改，竟意圖為自己不法所有，先於九十六年十一月
    間，在臺北縣鶯歌鎮某不詳處所竊取乙○○所有之ＣＶ5－
    四一五號重型機車車牌乙面，懸掛於其向兄長游文沂所借得
    之車牌號碼ＦＲＫ－二八九號重型機車上騎乘使用；復於九
    十六年十一月三十日下午十二時三十分許，騎乘上開機車行
    經臺北市○○區○○街五巷巷口時，見正步行經過該處之甲
    ○○，認有機可乘，竟意圖為自己不法之所有，另出於搶奪
    他人財物之犯意，自後方接近甲○○，並趁甲○○不及防備
    之際，下手強搶甲○○手提之大型咖啡色手提包一個（內有
    棋盤紋小皮夾一個、ＴＯＳＨＩＢＡ廠牌及ＮＯＫＩＡ廠牌
    行動電話二具《機身序號分別為：00000000000
    0000號、000000000000000號，內含電
    池及0000000000、0000000000號ＳＩ
    Ｍ卡各一枚》、荷蘭銀行信用卡一張、花旗銀行信用卡一張
    、遠東商業銀行信用卡一張、中國信託商業銀行信用卡一張
    、匯豐銀行信用卡一張、兆豐銀行信用卡一張、華南銀行信
    用卡二張、臺北富邦銀行信用卡二張、日盛銀行信用卡一張
    、新光銀行信用卡二張（起訴書誤載為一張）、郵局金融卡
    二張（起訴書誤載為一張）、第一銀行金融卡一張、兆豐銀
    行金融卡一張、臺北富邦銀行金融卡二張、中國信託商業銀
    行金融卡一張及現金新臺幣（下同）一萬元等物），得手後
    隨即逃逸，嗣將該等信用卡丟棄，並將前開手機變賣，而現
    金花用完盡，經警調閱監視錄影畫面與前揭行動電話通聯記
    錄，始查獲上情。
二、案經臺北市警察局文山第二分局報告臺灣臺北地方法院檢察
    署檢察官偵查起訴。
    理  由
壹、程序方面（證據能力）：
    按被告以外之人於審判外之言詞或書面陳述，除法律有規定
    者外，不得作為證據，刑事訴訟法第一百五十九條第一項定
    有明文；復按被告以外之人於偵查中向檢察官所為之陳述，
    除顯有不可信之情況者外，得為證據，同法第一百五十九條
    之一第二項亦有規定；另按被告以外之人於審判外之陳述，
    雖不符前四條之規定，而經當事人於審判程序同意作為證據
    ，法院審酌該言詞陳述或書面陳述作成時之情況，認為適當
    者，亦得為證據，同法第一百五十九條之五規定甚明。本案
    據以認定事實之證據，部分為傳聞證據，其中除證人高瑞霞
    於偵查中向檢察官所為之陳述，業經具結且無顯不可信之情
    形存在，依刑事訴訟法第一百五十九條之一第二項規定，自
    具備證據能力；其餘之傳聞證據，因被告丙○○及公訴人均
    表示對證據能力無竟見，而同意做為證據，本院審酌該等言
    詞陳述或書面陳述作成之情況，相關陳述人均未曾主張非出
    於任意性或不正取供，足信作成時之情況，應無違法或不當
    情事，因而認為適當，依刑事訴訟法第一百五十九條之五規
    定，該等言詞陳述或書面陳述，均具備證據能力而均得作為
    證據，合先敘明。
貳、實體方面：
一、上揭事實，業據被告丙○○於本院審理中坦承不諱，核與被
    害人甲○○指訴情節相符（見臺灣臺北地方法院檢察署九十
    七年度偵字第一五０一號卷第一九頁至第二四頁），並經證
    人即被告丙○○之同居人高瑞霞迭於警詢中證述及檢察官訊
    問時結稱：伊曾經看過被告自外攜回女用手提包與女用行動
    電話，被告曾經持0000000000號、000000
    0000號SIM卡分別於九十六年十一月三十日下午三時三十
    一分及同年十二月二日下午三時四十四分置入被害人甲○○
    遭搶奪之行動電話內撥打試用，監視錄影翻拍照片中所攝得
    之機車搶匪穿著之水藍色反光外套，為被告平日所穿著，所
    騎乘之機車車身顏色與樣式，亦同於被告平時所騎乘使用者
    等語明確（見同上偵查卷第九頁至第一二頁、第一五０頁至
    一五二頁）。而證人即被告之父親游益吉亦於警詢中證稱：
    被告平日都騎伊哥哥游文沂所有之重機車車牌號碼ＦＲＫ－
    二八九等語屬實（見同上偵查卷第二五頁至第二七頁），且
    有被害人甲○○遭搶奪現場監視錄影帶翻拍照片四張、車牌
    號碼ＦＲＫ－二八九號機車照片四張、手機號碼00000
    00000號、0000000000號通聯調閱查詢單、
    車牌號碼ＦＲＫ－二八九號車籍查詢資料、車牌號碼ＣＶ5－
    四一五號失車基本資料、車牌號碼5ＨＡ－九０二號即原車牌
    號碼ＣＶ5－四一五號車籍查詢資料等件（見同上偵查卷第四
    八頁至第五三頁、第六一頁至第一一０頁、第一一六頁至第
    一一九頁）在卷可證。足徵被告前開自白與事實相符。本件
    事證明確，被告竊盜及搶奪之犯行堪以認定，應依法論科。
二、核被告竊取被害人乙○○所有機車車牌之行為，係犯刑法第
    三百二十條第一項之普通竊盜罪，其搶奪被害人甲○○之行
    為，則係犯刑法第三百二十五條第一項之搶奪罪。被告所犯
    上開二罪，犯意各別，行為互殊，應予分論併罰。查，被告
    前因違反毒品危害防制條例案件，經臺灣板橋地方法院以九
    十一年度易字第一八六六號判決判處有期徒刑七月確定，復
    因違反槍砲彈藥管制條例，經本院以九十一年度簡字第三六
    一０號判決判處有期徒刑三月確定，上開二罪，並經臺灣板
    橋地方法院以九十二年度聲字第七九四號裁定，定應執行有
    期徒刑十月確定，而於九十三年三月六日縮刑期滿執行完畢
    ；再因違反毒品危害防制條例案件，經臺灣板橋地方法院以
    九十三年度訴字第九五七號判決判處有期徒刑十月確定，並
    於九十四年十一月三日因縮刑期滿執行完畢；又因違反毒品
    危害防制條例案件，經臺灣板橋地方法院以九十四年度訴字
    第二二六一號判決判處有期徒刑七月，嗣經最高法院以九十
    五年度台上字第三六二七號駁回上訴而確定，甫於九十六年
    六月三日縮短刑期執行完畢翌日出監，有卷附臺灣高等法院
    被告前案紀錄表（見本院卷（一）第五頁至第二四頁）可參
    。詎被告不僅未能稍加警惕悔改，不思正途，猶竊取他人動
    產，且以在晝間公然下手之方法搶奪他人財物，行徑囂張惡
    劣，對被害人侵害程度甚鉅，亦嚴重破壞社會治安，惟犯後
    坦承犯行，態度尚可，暨被告之生活狀況、智識程度等一切
    情狀，就所犯各罪分別量處如主文所示之刑，並定應執行刑
    。又被告雖竊取ＣＶ5－四一五號車牌懸掛車牌號碼ＦＲＫ
    －二八九號重型機車上騎乘，並用以搶奪被害人甲○○之財
    物，惟該車牌並非被告所有，亦非違禁物品，爰不予宣告沒
    收，附此敘明。
據上論斷，應依刑事訴訟法第二百九十九條第一項前段，刑法第
三百二十條第一項、第三百二十五條第一項、第四十七條第一項
、第五十一條第五款、刑法施行法第一條之一第一項、第二項前
段，判決如主文。
本案經檢察官蔡宏展到庭執行職務。
中    華    民    國  九十七  年   十  月   二十一   日
                  刑事第五庭  審判長法  官  黃程暉
                                    法  官  蕭清清
                                    法  官  鄭昱仁
上正本證明與原本無異。
如不服本判決，應於判決送達後10日內（應抄附繕本）向本院提
出上訴狀（上訴書狀應敘述具體理由。上訴書狀未敘述上訴理由
者，應於上訴期間屆滿後二十日內補提理由書於原審法院。）。
告訴人或被害人如對於本判決不服者，應具備理由請求檢察官上
訴，其上訴期間之計算係以檢察官收受判決正本之日期為準。
                                    書記官  宋德華
中    華    民    國  九十七  年   十  月   二十一   日
附錄本案論罪科刑法條
中華民國刑法第320條（普通竊盜罪、竊佔罪）
意圖為自己或第三人不法之所有，而竊取他人之動產者，為竊盜
罪，處 5 年以下有期徒刑、拘役或 5 百元以下罰金。
意圖為自己或第三人不法之利益，而竊佔他人之不動產者，依前
項之規定處斷。
前二項之未遂犯罰之。
中華民國刑法第325條（普通搶奪罪）
意圖為自己或第三人不法之所有，而搶奪他人之動產者，處 6 月
以上 5 年以下有期徒刑。
因而致人於死者，處無期徒刑或 7 年以上有期徒刑，致重傷者，
處 3 年以上 10 年以下有期徒刑。
第 1 項之未遂犯罰之。


司法院資訊處製作；財團法人民間司法改革基金會備份。
